【裁判字號】    97,簡上,1314
【裁判日期】    971215
【裁判案由】    竊盜
【裁判全文】
臺灣板橋地方法院刑事判決            97年度簡上字第1314號
上  訴  人  甲○○
被      告  丙○○
    （冒名甲○○）
上列上訴人因被告竊盜案件，不服本院97年度簡字第8271號中華
民國97年9 月25日刑事簡易判決（原聲請簡易判決處刑案號：97
年度速偵字第3698號），提起上訴，本院管轄之第二審合議庭判
決如下：
    主  文
上訴駁回。
    理  由
一、上訴意旨略以：本院97年度簡字第8271號竊盜案件並非上訴
    人甲○○所為，其係遭人冒用姓名應訊等語。
二、按當事人對於下級法院之判決有不服者，得上訴於上級法院
    ；被告之法定代理人或配偶，得為被告之利益獨立上訴，刑
    事訴訟法第344 條第1 項前段、第345 條分別定有明文，是
    上訴權人除法律另有規定者外，應以當事人、被告之法定代
    理人或配偶為限。又刑事訴訟法第266 條規定起訴之效力不
    及於檢察官所指被告以外之人，即所謂起訴對人之效力；同
    法第264 條第2 項第1 款規定起訴書應記載被告之姓名、性
    別等資料或其他足資辨別之特徵，係為特定刑罰權對象之用
    ，其起訴之對象為被告其「人」，而非「姓名」（最高法院
    92年度台非字第107 號判決意旨參照）。再者，第2 審法院
    認為上訴不合法律上之程式或法律上不應准許或其上訴權已
    經喪失者，應以判決駁回之，並得不經言詞辯論，則據刑事
    訴訟法第367 條前段、第362 條前段、第372 條分別規定甚
    明，並依同法第455 條之1 第3 項規定，此為簡易判決上訴
    於管轄第2 審地方法院合議庭之程序所準用，核先敘明。
三、經查：本案被告丙○○意圖為自己不法之所有，於民國97年
    8 月26日23時許，在臺北縣三重市○○路○ 段18號前，竊取
    乙○○所有車號280-BGC 號重型機車，涉犯刑法第320 條第
    1 項之竊盜罪，嗣於97年8 月27日19時20分許，為警在臺北
    縣三重市○○街134 號前攔檢查獲，詎被告丙○○於警詢時
    冒用「甲○○」名義應訊，經臺北市政府警察局松山分局移
    送臺灣板橋地方法院檢察署內勤檢察官訊問時，仍以「甲○
    ○」之名義應訊，致使該署檢察官逕以「甲○○」名義偵查
    終結，以97年度速偵字第3698號聲請簡易判決處刑，由原審
    乃逕依刑事簡易判決論罪科刑等節，除業據本院核閱臺灣板
    橋地方法院檢察署97年度速偵字第3698號偵查卷宗及原審刑
    事卷宗無誤之外，並有內政部警政署刑事警察局97年9 月22
    日刑紋字第0970141746號函附甲○○及丙○○十指紋卡影本
    1 份在卷可參，且經本院核對上訴人甲○○到庭後所拍攝之
    照片，與本案自稱「甲○○」之人於警詢時所拍攝之照片，
    確非同一人無誤，堪予認定與事實相符。而原審於97年9 月
    25日所為97年度簡字第8271號刑事簡易判決，雖以「甲○○
    」為被告，然其審理對象即檢察官聲請簡易判決處刑之對象
    ，實為於警詢、偵查中到庭之被告丙○○本人無疑。從而，
    本件上訴人甲○○並非本院97年度簡字第8271號竊盜案件刑
    事簡易判決之當事人，自無上訴權。是以，其提起之本件上
    訴，乃違背法律上之程式，則揆諸前開規定及說明，爰不經
    言詞辯論，逕以判決駁回之。
四、至本件原審判決誤將被告丙○○之姓名載為「甲○○」，顯
    係誤寫，應宜由原審以裁定予以更正，同時對被告丙○○重
    行送達裁判書，並重行起算其上訴期間；另被告丙○○冒名
    「甲○○」名義應訊涉犯行使偽造私文書罪嫌部分，應另由
    檢察官依法訴追，附此敘明。
據上論斷，應依刑事訴訟法455 條之1 第1 項、第3 項、第367
條前段、第362 條前段、第372 條，判決如主文。
中    華    民    國    97    年    12    月    15    日
                         刑事第二十庭
                                審判長法  官  汪怡君
                                      法  官  楊筑婷
                                      法  官  楊仲農
上列正本證明與原本無異。
不得上訴。
                                      書記官  陳香君
中    華    民    國    97    年    12    月    19    日


司法院資訊處製作；財團法人民間司法改革基金會備份。
